【裁判字號】    90,易,1367
【裁判日期】    900823
【裁判案由】    偽造文書
【裁判全文】
臺灣桃園地方法院刑事判決                          九十年度易字第一三六七號
    公  訴  人  臺灣桃園地方法院檢察署檢察官
    被      告  乙○○
右列被告因偽造文書案件，經檢察官提起公訴（九十年度偵字第六四八三號），本院
判決如左：
    主  文
乙○○偽造署名，足以生損害於公眾及他人，累犯，處有期徒刑伍月，如易科罰金以
參佰元折算壹日。
桃園縣警察局八德分局高明派出於九十年四月十九日十八時三十分許所製作之搜索扣
押證明筆錄上偽造之「甲○○」署押貳枚（含指印貳枚）；同日十九時三十分許，於
警訊筆錄上偽造之「甲○○」署押貳枚（含指印貳枚）、於告知通知單偽造之「甲○
○」署名壹枚（含指印壹枚）、逮捕通知書貳紙上各偽造之「甲○○」之署押壹枚（
均各含指印壹枚）均沒收。
    事  實
一、乙○○曾於國八十三年間因違反麻醉藥品管理條例案件，經本院於八十三年七月
    二十六日判處有期徒刑二年十月，緩刑四年，嗣經上訴於臺灣高等法院，於八十
    三年十二月三十一日撤銷原判決，改判有期徒刑二年十月，於八十四年一月三十
    日確定；其於八十三年間，另犯竊盜案件，經本院於八十三年十二月二十一日判
    處有期徒刑七月，於八十四年三月十六日確定，經臺灣高等法院於八十四年四月
    十一日合併定應執行有期徒刑三年四月；又於八十四年間，同因違反麻醉藥品管
    理條例案件，又經本院於八十四年九月二十六日判處有期徒刑四月，於八十五年
    二月五日確定，接續執行，嗣於八十七年三月二十日縮刑期滿執行完畢，竟仍不
    知悔改，於九十年四月十八日十七時四十分許，桃園縣警察局八德分局持臺灣桃
    園地方法院檢察署檢察官核發之搜索票，至桃園縣中壢市○○路八十一號六樓之
    十追查毒品案件時，在現場查獲第一、二級毒品，及乙○○等人時，乙○○因另
    犯違反毒品危害條例案件為臺灣桃園地方法院檢察署通緝中，為圖逃避刑責，並
    避免警方發現其通緝中之身分，竟向訊問之警員謊稱身分證遺失，而冒用其兄「
    甲○○」之名義應訊，並於警偵訊過程中，接續於下述時地偽簽「甲○○」之署
    名及按指印、九十年四月十九日十八時十分許，於桃園縣中壢市○○路八十一
    號六樓之十搜索地，在桃園縣警察局八德分局高明派出所製作之搜索扣押證明筆
    錄上，偽簽二次，按指印二枚；同日十九時三十分許，於桃園縣警察局八德分
    局高明派出所，在該所製作之警訊筆錄上偽簽二次、按指印二枚、及告知通知單
    一份、逮捕通知書二份上，各偽簽一次、並各按指印一枚，足生損害於「甲○○
    」，及偵查機關於人犯查核之正確性。因其向警方所陳述之身分證統一編號有一
    碼錯誤，致警方無法核對真實身分，且就前科情形陳述與紀錄不符，引起警方之
    懷疑，進行查證，經警員於翌日即四月十九日，主動向戶政事務所查證戶籍資料
    而發現上情。
二、案經桃園縣警察局八德分局報告臺灣桃園地方法院檢察署檢察官偵查起訴。
    理  由
一、右揭犯罪事實，訊據被告乙○○坦承不諱，核與證人即製作訊問筆錄之員警蔡鳴
    峻於本院調查時證述之情節相符，並有桃園縣警察局八德分局高明派出所製作之
    警訊筆錄一份（參偵卷第二十三頁）、搜索扣押證明筆錄一份（參偵卷第二十一
    頁）、告知通知單一份（參偵卷第二十四頁）、逮捕通知書二份（參偵卷第二十
    五、二十六頁）可稽，被告自白核與事實相符，其右揭犯行，可以認定。
二、核被告所為係犯刑法第二百十七條第一項偽造署押罪。被告為掩飾犯行，於警訊
    中冒用「甲○○」名義應訊，並先後於各該筆錄、通知書偽簽「甲○○」之署名
    ，惟其仍屬一犯意接續多次行為，侵害一個法益，應為接續犯，屬單純一罪。被
    告有如事實欄所載之科刑及執行情形，此有臺灣桃園地方法院檢察署刑案資料查
    註紀錄表及臺灣高等法院被告全國前案紀錄表附卷可按，其於刑之執行完畢後，
    五年內再犯本件有期徒刑以上之罪為累犯，應依法加重其刑。被告雖辯稱係主動
    向訊問之警員自首，惟經查證人即警員蔡鳴峻證稱：「我們當時有問他年籍資料
    ，他陳述的身分證有一碼錯誤，無法對出真實身分，後來，他打電話回家問，再
    跟我們更正，我們就對出是甲○○，我們又問他前科紀錄，他陳述又與紀錄不符
    ，隔天，我們經過戶證事務所，查證他們的家庭成員，發現有一兄弟叫乙○○通
    緝中，所以我們懷疑他是乙○○，經我們調取口卡，他才坦承他是乙○○。」，
    顯見員警已懷疑被告犯罪之事實，並加以查證，是被告並非對於偵查機關未發覺
    之罪而自首，核與自首之要件有間，尚難依自首減輕之規定減輕其刑。爰審酌被
    告為逃避遭追緝，竟不顧兄弟之情，冒用兄弟之身分應訊，不但妨礙偵查之進行
    ，且使其兄弟有遭受牢獄之虞等一切情狀，量處如主文所示之刑，併諭知易科罰
    金之折算標準。
三、如主文第二項所示之署名及指印，應依刑法第二百十九條規定沒收。
據上論斷，應依刑事訴訟法第二百九十九條第一項前段，刑法第二百十七條第一項、
第二百十九條、第四十七條、第四十一條第一項前段，罰金罰鍰提高標準條例第二條
，判決如主文。
本案經檢察官陳美華到庭執行職務。
中      華      民      國    九十      年      八      月    二十三    日
                                臺灣桃園地方法院刑事第二庭
                                    審判長法  官  王  兆  飛
                                          法  官  曾  正  耀
                                          法  官  李  桂  英
右正本證明與原本無異。
如不服本判決，應於判決送達後十日內向本院提出上訴狀( 應附繕本 )，上訴於
臺灣高等法院。
                                          書記官  梁  麗  雲
中      華      民      國    九十      年      八      月    二十三    日
附論罪科刑依據之法條：
刑法第二百十七條第一項
偽造印章、印文或署押，足以生損害於公眾或他人者，處三年以下有期徒刑。


司法院資訊處製作；財團法人民間司法改革基金會備份。
